臺灣高雄地方法院刑事判決　　　　　　　 94年度訴字第284號
公　訴　人　臺灣高雄地方法院檢察署檢察官
被　　　告　甲○○　男　民國4.
上列被告因違反毒品危害防制條例案件，經檢察官提起公訴（93
年度毒偵字第7376號）及移送併案審理（94年度毒偵字第1111號
），嗣本院於準備程序訊問被告後，因被告就被訴事實為有罪之
陳述，經詢問檢察官、被告意見後，乃裁定改行簡式審判程序，
本院判決如下：
    主  文
甲○○連續施用第一級毒品，累犯，處有期徒刑拾月。又連續施
用第二級毒品，累犯，處有期徒刑肆月；扣案甲基安非他命壹包
（含包裝袋，驗前毛重零點參公克、驗後毛重零點貳公克）、殘
有甲基安非他命之玻璃吸食器壹個及殘有甲基安非他命之塑膠吸
管貳支，均沒收銷燬之。應執行有期徒刑壹年壹月；扣案甲基安
非他命壹包（含包裝袋，驗前毛重零點參公克、驗後毛重零點貳
公克）、殘有甲基安非他命之玻璃吸食器壹個及殘有甲基安非他
命之塑膠吸管貳支，均沒收銷燬之。
    事  實
一、甲○○前因槍砲彈藥刀械管制條例案件，於民國87年12月23
    日，經本院以87年度訴字第2203號判決判處有期徒刑1年2月
    ，上訴後，於88年4 月14日，經臺灣高等法院高雄分院以88
    年度上訴字第323 號判決駁回上訴確定。又因毒品危害防制
    條例案件，於90年7 月24日，經本院以90年度易字第2413號
    判決判處有期徒刑10月，上訴後，於90年10月25日，經臺灣
    高等法院高雄分院以90年度上易字第1636號判決撤銷原審判
    決，改判有期徒刑1年確定。嗣上開二案執行後，於92年4月
    17日縮短刑期假釋出監，至92年12月14日止，因未撤銷假釋
    而視為執行完畢。
二、甲○○前因施用毒品案件，經依本院以87年度毒聲字第75號
    裁定送觀察、勒戒後，認有繼續施用毒品之傾向，再經本院
    以87年度毒聲字第2349號裁定送強制戒治，嗣經停止戒治（
    87年度毒聲字第4136號）、撤銷停止戒治（88年度毒聲字第
    2240號）程序，於89年4月12日執行完畢而釋放，並於89年8
    月17日，經臺灣高雄地方法院檢察署檢察官以89年度戒毒偵
    字第870 號處分書為不起訴處分。詎仍不知戒絕，於強制戒
    治執行完畢釋放（89年4月12日）後5年內，基於施用第一級
    毒品海洛因、第二級毒品甲基安非他命（起訴書誤載為安非
    他命）之概括犯意，自93年11月27日採尿時回溯24小時內某
    時止（不含公權力拘束期間）起至94年2月1日採尿時回溯24
    小時止（不含公權力拘束期間），在高雄縣美濃鎮○○路16
    號住處，以將第一級毒品海洛因置於香煙內，再以火點燃香
    煙；以將第二級毒品甲基安非他命置於吸食器，再以火燒烤
    ，吸食霧化氣體等方式，平均每星期各施用1 次，連續施用
    第一級毒品海洛因、第二級毒品甲基安非他命多次。嗣各於
    93年11月27日上午11時30分許、94年2月1日17時45分許，均
    在高雄縣美濃鎮○○路16號內，為警查獲；並扣得甲○○所
    有甲基安非他命1包（含包裝袋，驗前毛重0.3公克、驗後毛
    重0.2公克）、殘有甲基安非他命之玻璃吸食器1個及殘有甲
    基安非他命之塑膠吸管2 支【均為94年2月1日扣案物】，經
    分別採集其尿液送驗後，得知上情。
三、案經高雄縣政府警察局旗山分局報告臺灣高雄地方法院檢察
    署檢察官偵查起訴及移送併案審理（報告機關：高雄縣政府
    警察局旗山分局），嗣本院於準備程序訊問被告後，因被告
    就被訴事實為有罪之陳述，經詢問檢察官、被告意見後，乃
    裁定改行簡式審判程序。
    理  由
一、本件被告甲○○所犯係死刑、無期徒刑、最輕本刑為3 年以
    上有期徒刑以外之罪，其於準備程序中就被訴事實為有罪之
    陳述，經本院告知簡式審判程序之旨，並聽取公訴人及被告
    之意見後，合議庭裁定由受命法官獨任進行簡式審判程序，
    合先敘明。
二、右揭犯罪事實，業據被告甲○○於本院審理時坦白承認（詳
    本院卷第105頁第6行以下、第108 頁倒數第13行以下）。而
    被告被查獲後，經採集其尿液送高雄縣政府衛生局、高雄醫
    學大學附設中和紀念醫院及臺灣檢驗科技股份有限公司鑑驗
    ，結果均呈嗎啡、甲基安非他命陽性反應（高雄醫學大學附
    Ｓ方式檢驗），有高雄縣政府衛生局93年12月1 日煙毒尿液
    檢驗成績書；高雄醫學大學附設中和醫院94年2 月22日濫用
    藥物尿液檢驗報告；臺灣檢驗科技股份有限公司94年2 月23
    日濫用藥物尿液檢驗報告附偵查卷及本院卷可參（詳93年度
    毒偵字第7376號卷第27頁；本院卷第25頁、第45頁）。另扣
    案如主文所示甲基安非他命1包（含包裝袋，驗前毛重0.3公
    克、驗後毛重0.2 公克）、殘有甲基安非他命之玻璃吸食器
    1個及殘有甲基安非他命之塑膠吸管2支，經送驗後，均含有
    甲基安非他命之成分，亦有高雄醫學大學附設中和紀念醫院
    94年3月22日檢驗報告附本院卷可參（詳本院卷第59頁、第6
    2 頁、第65頁、第66頁）。因被告自白核與事實相符，是被
    告連續施用第一級毒品海洛因、第二級毒品甲基安非他命多
    次之犯行，堪以認定。
三、論罪科刑部分：
  (一)按犯毒品危害防制條例第10條之罪，經觀察勒戒後，認有繼
    續施用毒品之傾向者，應由檢察官聲請法院裁定令入戒治處
    所施以強制戒治，強制戒治期滿，應由檢察官為不起訴處分
    。經強制戒治執行完畢釋放後，5 年內再犯第10條之罪，依
    92年1月9日修正施行之毒品危害防制條例第23條第2 項規定
    意旨，應由檢察官偵查起訴。
  (二)查被告前因施用毒品案件，經依本院以87年度毒聲字第75號
    裁定送觀察、勒戒後，認有繼續施用毒品之傾向，再經本院
    以87年度毒聲字第2349號裁定送強制戒治，嗣經停止戒治（
    87年度毒聲字第4136號）、撤銷停止戒治（88年度毒聲字第
    2240號）程序，於89年4月12日執行完畢而釋放，並於89年8
    月17日，經臺灣高雄地方法院檢察署檢察官以89年度戒毒偵
    字第870 號處分書為不起訴處分等情，有臺灣高雄地方法院
    檢察署刑案資料查註紀錄表、臺灣高等法院被告前案紀錄表
    及臺灣高雄地方法院被告院內索引卡紀錄表可證。又因被告
    於強制戒治執行完畢釋放後，5 年內再犯本件毒品危害防制
    條例第10條之罪，是依前開說明，自應依法論科。
  (三)另海洛因、甲基安非他命為毒品危害防制條例所稱之第一級
    毒品、第二級毒品，此觀諸該條例第2條第2項第1款、第2款
    甚明，被告施用上開毒品，核其所為，係違反毒品危害防制
    條例第10條第1項施用第一級毒品罪及同條第2項施用第二級
    毒品罪。被告施用海洛因、甲基安非他命多次，均時間緊接
    ，方法相同，所犯又係構成要件相同之罪名，顯均係基於概
    括之犯意反覆為之，應各依連續犯之規定論以一罪，並依法
    加重刑。被告施用第一級毒品、第二級毒品前持有第一級毒
    品、第二級毒品之行為，本應各論以持有之罪，惟各該次持
    有毒品之低度行為均為其後施用毒品之高度行為所吸收，不
    另論罪】。被告所犯上開二罪，犯意各別，行為互殊，應分
    論併罰之。另被告前因槍砲彈藥刀械管制條例案件，於87年
    12月23日，經本院以87年度訴字第2203號判決判處有期徒刑
    1年2 月，上訴後，於88年4月14日，經臺灣高等法院高雄分
    院以88年度上訴字第323 號判決駁回上訴確定。又因毒品危
    害防制條例案件，於90年7 月24日，經本院以90年度易字第
    2413號判決判處有期徒刑10月，上訴後，於90年10月25日，
    經臺灣高等法院高雄分院以90年度上易字第1636號判決撤銷
    原審判決，改判有期徒刑1 年確定。嗣上開二案執行後，於
    92年4 月17日縮短刑期假釋出監，至92年12月14日止，因未
    撤銷假釋而視為執行完畢等情，有前開紀錄表可參，其受有
    期徒刑執行完畢後，5 年內再犯有期徒刑以上之罪，為累犯
    ，應依刑法第47條之規定，各加重其刑，並均依法遞加之。
    爰審酌被告經觀察勒戒、強制戒治後，均未戒絕毒品，另再
    施用毒品，顯見其自制力不足，無法擺脫毒品，故應藉由刑
    罰之執行，以收教化之功能，並參以被告犯後坦承施用毒品
    犯行，所犯係自傷行為，尚未害及他人等一切情狀，分別量
    處如主文所示之刑，並定應執行刑，以資懲儆。至扣案如主
    文所示之甲基安非他命1包（含包裝袋，驗前毛重0.3公克、
    驗後毛重0.2公克）、殘有甲基安非他命之玻璃吸食器1個及
    殘有甲基安非他命之塑膠吸管2 支，經送驗後，均含有甲基
    安非他命成分，有高雄醫學大學附設中和紀念醫院前開檢驗
    報告可考，其中甲基安非他命1 包，係屬毒品，不論何人所
    有，爰依毒品危害防制條例第18條第1 項前段，沒收銷燬之
    （包裝袋部分，因與毒品難以析離，應一體視同毒品，並沒
    收銷燬之；另送驗如有耗損，因已滅失，爰不沒收銷燬之）
    ；其餘殘有甲基安非他命之玻璃吸食器1 個及殘有甲基安非
    他命之塑膠吸管2 支，因其與毒品難以析離，應一體視同毒
    品（送驗如有耗損，因已滅失，爰不沒收銷燬之），亦依毒
    品危害防制條例第18條第1 項前段，沒收銷燬之【上開扣案
    物係屬被告所有之事實，業據被告於警詢供明確（詳併案警
    卷第2 頁第12行以下），核與同時被查獲之另案被告古享耀
    供陳相符（詳併案警卷第20頁第12行以下），是被告於本院
    翻異前供，辯陳該扣案物非其所有，尚難採信】。另被告於
    93年11月27日被查獲時，固扣得殘有海洛因之注射針筒1 支
    及殘渣袋2個；殘有甲基安非他命之玻璃吸食器1個（分別含
    有海洛因、甲基安非他命成分，有高雄醫學大學附設中和紀
    念醫院94年2 月22日檢驗報告附本院卷可參（詳本院卷第28
    頁至30頁、第33頁），惟該扣案物係屬曾勤招（與被告同時
    被查獲）所有，而非被告所有等情，業據被告、曾勤招於警
    詢時陳述明確（詳該警訊卷第2頁、第4頁），是上開物品自
    應於曾勤招施用毒品案件一併宣告沒收銷燬之，本院爰不另
    為沒收銷燬之諭知。
四、移送併辦部分（即93年11月27日查獲施用毒品犯行以外之其
    餘被查獲犯行，詳臺灣高雄地方法院檢察署94年度毒偵字第
    1111號）及前開移送併辦部分以外之其他施用第一級、第二
    級毒品犯行，因與前揭起訴部分（即93年11月27日被查獲部
    分），具有連續犯之裁判上一罪關係，為起訴效力所及，本
    院自應併予審究，附此敘明。
五、依法務部調查局93年5月4日調科壹字第09362413980 號函謂
    ：【(一)依據英國藥學協會所編之CLARK，SISOLATION AND ID
    ENTIFICATION OF DRUGS乙書第349、350頁，安非他命的Dis
    position in the Body，記載人體施用安非他命後，主要代
    謝物中有未改變形態之安非他命，而無甲基安非他命；另於
    該書第七六三、七六四頁，甲基安非他命的Disposition in
    the Body，記載人體施用甲基安非他命後，在主要代謝物中
    未改變形態之甲基安非他命佔施用劑量達百分之四十三，而
    安非他命則約為百分之五．．。依據前述情形，可由尿液檢
    驗結果研判係施用安非他命或甲基安非他命。(二)安非他命在
    國內取得不易，施用情形較少，尿液檢驗結果係甲基安非他
    命陽性者佔大部分】。可知施用安非他命後，尿液應無甲基
    安非他命反應，然依本案前開尿液報告，係呈甲基安非他命
    陽性反應，顯見本件被告應係施用甲基安非他命甚明，起訴
    書及併辦意旨書（94年度毒偵字第1111號）載明被告係施用
    安非他命，容有誤會，附此敘明。
據上論斷，應依刑事訴訟法第299條第1項前段、第273 條之1第1
項，毒品危害防制條例第10條第1項及第2項、第18條第1 項前段
，刑法第11條、第56條、第47條、第51條第5款，判決如主文。
中　　華　　民　　國　　94　　年　　4　　月　　 28　　日
                  刑事第一庭    法　官  方百正
以上正本證明與原本無異。
如不服本判決，應於收受送達後10日內向本院提出上訴書狀。
中　　華　　民　　國　　94　　年　　4 　　月　　27　　日
     　　　　　　　　　　       書記官  郭素蓉
附錄本判決論罪科刑所依據之法條：
毒品危害防制條例第10條
施用第一級毒品者，處六月以上五年以下有期徒刑。
施用第二級毒品者，處三年以下有期徒刑。
